臺灣基隆地方法院民事裁定  
111年度勞補字第13號
原      告  陳棟財  
訴訟代理人  楊智全律師
被      告  基隆市光華大廈公寓管理委員會

法定代理人  鍾來順  
上列當事人間請求確認僱傭關係存在等事件，本院裁定如下：
    主  文
本件訴訟標的價額核定為新臺幣伍拾陸萬伍仟陸佰陸拾陸元。
原告至遲應於前開核定訴訟標的價額之裁定確定後五日內，補繳
第一審裁判費新臺幣貳仟零伍拾柒元，如逾期未補繳，即駁回其
訴。
    理  由
一、按核定訴訟標的之價額，以起訴時之交易價額為準；無交易
    價額者，以原告就訴訟標的所有之利益為準。以一訴主張數
    項標的者，其價額合併計算之。但所主張之數項標的互相競
    合或應為選擇者，其訴訟標的價額，應依其中價額最高者定
    之，民事訴訟法第77條之1第2項、第77條之2第1項分別定有
    明文。次按因定期給付涉訟，其訴訟標的之價額，以權利存
    續期間之收入總數為準；期間未確定時，應推定其存續期間
    。但超過五年者，以五年計算。勞動事件法第11條定有明文
    。是關於確認僱傭關係存在之訴訟標的價額，若權利存續期
    間不確定者，應推定其存續期間至勞工滿65歲退休時為止，
    該推定存續期間若逾5年者，應依勞動事件法第11條之規定
    ，以5年計算。又請求確認僱傭關係存在及給付薪資，雖為
    不同訴訟標的，惟自經濟上觀之，其訴訟目的一致，不超出
    終局標的範圍，訴訟標的之價額，應擇其中價額較高者定之
    。再按因確認僱傭關係或給付工資、退休金或資遣費涉訟，
    勞工或工會起訴或上訴，暫免徵收裁判費三分之二。勞動事
    件法第12條第1項亦有明文。
二、經查，本件原告起訴請求確認兩造間僱傭關係存在（訴之聲
    明第一項），及請求被告自民國111年1月1日起至原告復職
    之日止，按月給付原告新臺幣（下同）24,000元及利息（訴
    之聲明第二項），暨請求被告給付加班費差額222,834元及
    利息（訴之聲明第三項）、應提繳之勞工退休金差額3,632
    元（訴之聲明第四項）。經核原告訴之聲明第一項、第二項
    ，自經濟上觀之，其訴訟目的一致，是訴訟標的價額，應擇
    其中價額較高者定之。而本件原告自111年1月1日起至強制
    退休年齡65歲，尚有1年2月4日，則訴之聲明第一項、第二
    項部分，即應以原告1年2月4日期間之薪資收入計算訴訟標
    的價額。原告主張其每月薪資為24,000元，其1年2月4日期
    間之薪資總計為339,200元（計算式：24,000元×14月＋24,00
    0元×4日/30日＝339,200元），加計訴之聲明第三、四項之金
    額後，爰核定本件訴訟標的價額為565,666元（計算式：339
    ,200元＋222,834元＋3,632元＝565,666元）。
三、本件訴訟標的價額為565,666元，原應徵第一審裁判費6,170
    元，經依勞動事件法第12條第1項規定暫免徵收三分之二裁
    判費後，應繳納第一審裁判費2,057元（計算式：6,170元－〈
    6,170元×2/3〉＝2,057元，元以下四捨五入）。
四、當事人對於核定訴訟標的價額之裁定，得於10日內抗告，故
    原告至遲應於本院前開核定訴訟標的價額之裁定確定後5日
    內，向本院補繳第一審裁判費2,057元。如未依期補正，即
    以裁定駁回其訴。
五、依民事訴訟法第77條之1、第249條第1項但書規定，裁定如
    主文。
中　　華　　民　　國　　111 　年　　2 　　月　　25　　日
                  民事庭法　官　高偉文
以上正本係照原本作成。                                  如不服本裁定關於核定訴訟標的價額部分，應於送達後十日內向本院提出抗告狀，並繳納抗告費新臺幣一千元；其餘關於命補繳裁判費部分，不得抗告。
中　　華　　民　　國　　111 　年　　2 　　月　　25　　日
                        書記官　蕭靖蓉